【裁判字號】    99,簡上,242
【裁判日期】    991222
【裁判案由】    確認本票債權不存在
【裁判全文】
臺灣臺中地方法院民事判決  99年度簡上字第242號
上  訴  人  林華成即林力詳
訴訟代理人  林榮德
被上訴人    何幸穎
                        樓之3
上列當事人間請求確認本票債權不存在事件，上訴人對於中華民
國99年7月26日本院台中簡易庭99年度中簡字第1043號第一審判
決提起上訴，本院於99年12月15日言詞辯論終結，判決如下：
    主    文
上訴駁回。
第二審訴訟費用由上訴人負擔。
    事實及理由
一、本件上訴人主張：伊原任職信東生技股份有限公司(下稱信
    東公司)擔任業務員。於民國97年11月24、25日銷售藥品予
    被上訴人經營之國源診所，貨款新台幣(下同)30萬元，有5%
    之折扣及贈品禮券4萬元，應付現金28萬5千元予信東公司。
    被上訴人表示，禮券由伊吸收抵現金，將餘款24萬5千元匯
    入伊之帳戶，並要求伊以貨款應付日為發票日簽發本票為擔
    保。伊即簽發票號0000000、0000000發票日均為98年1月23
    日，金額8萬元、17萬元，未載到期日之本票二紙交付被上
    訴人。伊已將系爭藥品貨款共28萬5千元繳付信東公司，簽
    付系爭本票之目的既已完成，被上訴人即應返還該本票予伊
    。詎被上訴人拒不返還系爭本票，仍持以聲請本院99年度司
    票字第961號裁定准予強制執行，為此，求為確認被上訴人
    就系爭本票對伊之票據權利不存在之判決。
二、被上訴人則以：上訴人未經伊同意，於97年11月24、25日以
    伊之名義向信東公司訂購系爭藥品，伊即要求上訴人將系爭
    藥品載走。嗣上訴人請求伊先買下系爭藥品，上訴人會將之
    轉賣他人，返還貨款予伊。伊出於同情而予同意，於97年12
    月12日匯款24萬5千元予上訴人，惟上訴人迄未返還該款予
    伊。上訴人又於97年12月18日乘代伊刷補存摺之機會，盜領
    伊於大眾銀行帳戶存款8萬元。98年1月23日再向伊借款17萬
    元，於同日簽發交付系爭本票二紙予伊為憑，上開欠款均未
    清償等語，資為抗辯。
三、上訴人就其主張銷售系爭藥品予被上訴人之事實，固據提出
    信東公司交運單為證，惟系爭藥品為健保用藥，被上訴人之
    診所因釋出處方箋，不須使用系爭藥品，業經被上訴人陳明
    ，並據證人即信東公司業務部主任陳郁隆、業務員黃惠湘證
    述屬實。證人何維原係被上訴人之兄，於被上訴人診所旁經
    營藥局，其亦證稱：「藥品送到時我才知道，我請他(指上
    訴人)搬回去，隔天他就搬回去，我親眼看他搬走。」等語
    ，上訴人空言否認取走系爭藥品，不足採信。被上訴人因受
    上訴人請託，嗣同意買受系爭藥品，扣除藥款折扣及贈品禮
    券4萬元後，於97年12月12日匯款24萬元5千元予上訴人。上
    訴人則於97年12月30日、98年2月2日依次繳付15萬元、13
    萬5千元予信東公司，以支付系爭藥品貨款，為兩造所不爭
    。
    被上訴人已給付系爭藥款，而其診所既不須使用系爭藥品，
    上訴人並已將系爭藥品取去，則被上訴人辯稱：上訴人承諾
    將系爭藥品轉售後，還款予伊等語，尚非無據，堪信真實。
    復查上訴人於97年12月18日，自被上訴人於大眾銀行之帳戶
    ，領取存款8萬元乙節，業據上訴人自承在卷。上訴人主張
    ：伊已於同日將該款交付被上訴人云云，為被上訴人所否認
    ，上訴人不能舉證證明，自難認其主張為可採。另被上訴人
    辯稱：上訴人於98年1月23日向伊借款17萬元等語，上訴人
    否認之，被上訴人未舉證證明交付該借款予上訴人之事實，
    此項抗辯固非足採。惟上訴人於同日簽發系爭本票二紙金額
    共計25萬元交付被上訴人，既未逾被上訴人對上訴人上開債
    權之範圍，上訴人復未清償上開債務，系爭本票擔保之原因
    自仍屬存在。至於上訴人主張：伊係於97年12月下旬簽發系
    爭本票交付被上訴人，供為伊會將系爭藥品貸款繳付信東公
    司之擔保云云，為被上訴人所否認。參以上訴人所稱簽發系
    爭本票之日期與票載發票日不符，系爭本票金額亦與系爭藥
    品貨款有異，其此項主張礙難採信。從而，上訴人請求確認
    被上訴人就系爭本票對伊之票據權利不存在，尚非有據，不
    應准許。原審為上訴人敗訴之判決，核無不合。上訴論指，
    求予廢棄，非有理由。
四、據上論結，本件上訴為無理由。依民事訴訟法第436條之1第
    3項、第449條第1項、第78條，判決如主文。
中    華    民    國    99    年    12    月    22    日
                  民事第六庭  審判長法  官  李彥文
                                    法  官  黃文進
                                    法  官  黃佳琪
正本係照原本作成。
不得上訴。
中    華    民    國    99    年    12    月    22    日
                                    書記官  李秋瓊

司法院資訊處製作；財團法人民間司法改革基金會備份。
